臺灣臺北地方法院交通事件裁定　　　　 94年度交聲字第913號
異　議　人
即受處分人　甲○○
上列異議人即受處分人因違反道路交通管理處罰條例案件，對於
臺北市交通事件裁決所於民國九十四年八月十七日所為之處分（
原處分案號：北市裁三字第裁二二─ＡＥＢ○九九四九六號、北
市裁三字第裁二二─ＡＥＢ○九九四九七號），聲明異議，本院
裁定如下：
    主  文
異議均駁回。
    理  由
一、按道路交通管理處罰條例所稱之汽車，依該條例第三條第八
    款規定，包括機器腳踏車在內，而汽車駕駛人，行經有燈光
    號誌管制之交岔路口闖紅燈者，處新臺幣（下同）一千八百
    元以上五千四百元以下罰鍰，道路交通管理處罰條例第五十
    三條定有明文；再按汽車駕駛人，駕駛汽車有不服從交通勤
    務警察或依法令執行交通指揮、稽查任務人員之指揮或稽查
    者，而本章各條無處刑之規定者，處九百元以上一千八百元
    以下罰鍰，同條例第六十條第二項第一款亦有規定；且汽車
    駕駛人駕駛汽車違反道路交通管理處罰條例第五十三條、第
    六十條第二項第一款規定者，除應依該條所規定之罰鍰處罰
    外，並應分別記違規點數三點（違反第五十三條部分）、一
    點（違反第六十條第二項第一款部分），道路交通管理處罰
    條例第六十三條第一項第一款、第三款分別規定甚明。而行
    為人如係騎乘機車闖紅燈行駛，經交通勤務警察制止時，不
    服從交通勤務警察之指揮或稽查，嗣為警逕行舉發，而在舉
    發通知單上所載之應到案日期前聽候裁決，經主管機關調查
    後仍認定其有上開違規行為者，依違反道路交通管理事件統
    一裁罰基準及處理細則第四十四條第一項及違反道路交通管
    理事件統一裁罰基準表之規定，需對該行為人各處以一千八
    百元（闖紅燈）、九百元（不服稽查逃逸）之罰鍰，並分別
    記違規點數三點、一點。
二、本件異議人即受處分人甲○○所有之車牌號碼ＢＢＷ─八五
    七號重型機車於民國九十四年六月十三日十時十五分許，沿
    臺北市○○路○段往一段方向行駛，途經木柵路、光輝路設
    有燈光號誌管制之交岔路口，竟闖紅燈越過停止線繼續直行
    ，適為在該路口前方即木柵路一段二九七號前執勤之證人即
    臺北市政府警察局文山第一分局復興派出所警員姜緯乾發現
    ，經證人姜緯乾指揮受處分人所有該部機車停車接受檢查，
    詎受處分人停車後，否認違規行為，並拒絕依證人之指示出
    示駕駛執照、行車執照，即離開現場，嗣證人記下該部機車
    之車牌號碼等資料，而以受處分人所有該部車號機車有違反
    前揭道路交通管理處罰條例第五十三條、第六十條第二項第
    一款規定之行為掣單舉發，嗣將舉發通知單送達於受處分人
    後，受處分人於應到案日期（即九十三年七月十二日）前之
    九十三年七月一日向原處分機關提出申訴，經原處分機關請
    舉發單位調查結果，仍認受處分人所有該部機車確有前述違
    規行為，原處分機關乃於九十四年八月十七日，依道路交通
    管理處罰條例第五十三條、第六十條第二項第一款、第六十
    三條第一項第一款、第三款之規定，就受處分人前開闖紅燈
    、不服稽查之行為各裁處受處分人罰鍰一千八百元、九百元
    ，並就闖紅燈部分併記受處分人違規點數三點、不服稽查部
    分併記受處分人違規點數一點。
三、訊據受處分人矢口否認有任何違反道路交通管理處罰條例之
    行為，辯稱：伊當時係自辛亥路行至木柵路後，因欲至木柵
    路一段二八九號，故先騎乘機車至光輝路口等待迴轉，見前
    方路口號誌轉為綠燈後，即依規定左轉，並無任何違規之處
    ，伊並非在木柵路上由二段往一段之方向行駛，更無可能如
    證人所述在木柵路與光輝路口闖越紅燈，證人容有誤會云云
    。惟查：
（一）受處分人所有前開車號機車有於前述時地闖紅燈行駛暨有
      經交通勤務警察即證人姜緯乾制止時，拒絕依證人指揮出
      示駕駛執照、行車執行接受稽查而逕自離開現場之違規事
      實，業據證人姜緯乾於本院九十四年九月二十六日調查時
      證述明確。按交通警員製單舉發違反道路交通管理處罰條
      例所列之違規事實，本質上為行政處分，係公務員基於職
      務上權力，依法就特定之具體事件所為具公法上效果之單
      方行政行為，基於公務員為公法上行為具有公信力之原則
      ，該行政處分當可被推定為真正，其據以依法處分之事實
      認定亦為正確無誤，況本件執勤警員與受處分人素不相識
      ，應無捏造事實違法取締之必要，而本院亦查無證據足資
      證明執勤警員有何捏造事實違法取締之情事存在，則執勤
      警員本其維護交通秩序、安全職責所為之舉發，自應受到
      合法、正確之推定，不容受處分人任意否認。
（二）此外，受處分人闖越紅燈遭證人攔下後，先稱伊係從辛亥
      路六段左轉木柵路，經過木柵路、光輝路口後，再迴轉回
      來，嗣受處分人向證人詢問、確認其所舉發違規之路口後
      ，又改稱伊係自辛亥路六段左轉木柵路，至光輝路口後，
      在該處停等綠燈再轉彎過來等情，復據證人證稱在卷，而
      受處分人亦不否認曾為上開陳述，是以受處分人前後所述
      之行進方向，前後顯屬不一，可見係為逃避違規責任所為
      卸責之詞，實不足採信，受處分人事後辯稱伊因不確定光
      輝路口之確實名稱始為上開陳述云云，亦難採信。又證人
      並供稱當時係上午十點多，視線良好，車流量不大，伊面
      對光輝路與木柵路一段之交叉路口，清楚看見受處分人越
      過停止線闖紅燈，而當時違規之車輛亦只有受處分人所騎
      乘之機車一輛而已等語，則證人亦無誤認受處分人行車方
      向之虞，受處分人辯稱證人有所誤會云云，亦非可採。
四、綜上，受處分人所有前揭機車確有行經有燈光號誌管制之交
    岔路口闖紅燈，且有不服交通勤務警察指揮、稽查之情形，
    原處分機關依道路交通管理處罰條例第五十三條規定，就闖
    紅燈部分裁處受處分人罰鍰一千八百元，並依同法第六十三
    條第一項第三款併記違規點數三點，就不服稽查部分，依同
    法第六十條第二項第一款規定，裁處受處分人九百元，並依
    同法第六十三條第一項第一款規定併記違規點數一點，核無
    違誤，受處分人對上開二處分異議，自無理由，均應予駁回
    。
五、據上論斷，應依道路交通案件處理辦法第十九條，裁定如主
    文。
中　　華　　民　　國　　94　　年　　10　　月　　11　　日
                        臺灣臺北地方法院交通法庭
                            法  官 劉素如
上正本證明與原本無異。
如不服本裁定，應於裁定送達後5日內向本院提出抗告狀。
                            書記官 陳俐妙
中　　華　　民　　國　　94　　年　　10　　月　　13　　日
